

mateusbcb@gmail.com



MATEUS B. C. BRANDT

Desenvolvedor e Designer 3D



Apresentação

Formado em Ciências da Computação e em Web Designer, ainda durante a faculdade, ministrei aulas, cursos e palestras sobre o assunto e fui eleito o melhor aluno da região.

Trabalho profissionalmente na área de TI e tenho conhecimentos das principais linguagens de programação e tecnologías da área. Possuo conhecimentos administrativos adquiridos através de experiência profissional como gerente operacional.

Apaixonado por modelagem 3D, programação e jogos.

Principais feedbacks: entusiasmado, confiável, adaptável, complacente, professoral e pacífico.

Forma de aprendizado: "on the job" e independente.

Competências

- PHP
- Laravel / Slim
- HTML 5
- SQL / MySQL
- CSS 3
- Bootstrap
- JavaScript
- Jquery

Outras Competências

- Inglês (Técnico)
- Git / GitHub
- Windows / Linux
- SCRUM / Agile
- Hardware

Objetivos e Pretenção Salarial

- Entre 2.500 e 5.000 (PJ negociável)
- Back end ou Full stack developer
- Nível júnior ou pleno

Referências

Elaine C. Bilck

Diretora Técnica em Colmeia Cultural elaine.bilck@colmeiacultural.com.br (47) 9 8443 9279

Educação

Graduação Faculdade de Tecnologia do Estado de SP
 2013 - 2016 Ciências da Computação - Jogos Digitais

Técnico Microcamp * 2010 - 2011 WEB Design

* Eleito melhor aluno da Baixada Santista

Experiência Profissional

2021 - 2021

Netunna

Analista de desenvolvimento de sistemas

Resultados: Criação de importador e validador de arquivos para PicPay. Desenvolvimento de sistemas personalizados para adquirentes. Integração com API's para geração de arquivos. Documentação para novos usuários.

2018 - Atual

Colmeia Cultural

Desenvolvedor Full Stack > Freelancer

Resultados: Desenvolvimento e manutenção da plataforma de crowdfunding da companhia e do site institucional; Administrador de Banco de dados (DBA); Responsável técnico pela área de TI.

2016

Prefeitura Municipal de Lins

Estagiário

Resultados: Desenvolvimento de jogo infantil low poly para auxilio nos estudos de matemática básica.

2009 - 2015

Cantina Regatta

Gerente Operacional

Resultados: Desenvolvimento do site institucional; Gerenciamento de funcionarios; Fechamento e abertura de caixa; Compra de insumos.

Informações Adicionais

- Diversos serviços autônomos ('freelancer') de desenvolvimento web;
- Palestrante no evento 16º Conecte sobre "Modelagem 3D utilizando o Blender";
- Professor do curso "Modelagem 3D em Blender";
- Entusiasmado, adaptável, confiável.